sv: Tangentbordets bakgrundsbelysningstyp: Kantbelysning; Flerfärgad fast zon RGB; Inga; RGB per tangent; RGB; Sido-RGB; Enfärgad; Underglöd RGB; Vit LED; Zon-RGB; Övrigt
cs: Typ podsvícení klávesnice: Okrajové osvětlení; Vícebarevné RGB s pevnými zónami; Žádný; RGB pro každou klávesu; RGB; Boční RGB; Jednobarevné; RGB spodní osvětlení; Bílá LED; RGB zónové; Jiné
sk-SK: Typ podsvietenia klávesnice: Okrajové podsvietenie; Viacfarebné RGB s pevnými zónami; Žiadny; RGB pre každú klávesu; RGB; Bočné RGB; Jednofarebné; Spodné RGB; Biela LED; Zónové RGB; Iné
nl: Type toetsenbordverlichting: Randverlichting; Meerkleurige vaste zone RGB; Geen; Per toets RGB; RGB; Zij-RGB; Enkele kleur; Ondergloed RGB; Witte LED; Zone RGB; Andere
tr: Klavye arka ışık tipi: Kenar aydınlatma; Çok renkli sabit bölge RGB; Hiçbiri; Tuş başı RGB; RGB; Yan RGB; Tek renk; Alt ışık RGB; Beyaz LED; Bölge RGB; Diğer
hr-HR: Tip pozadinskog osvjetljenja tipkovnice: Rubno osvjetljenje; RGB s fiksnim zonama u više boja; Nema; RGB po tipki; RGB; Bočni RGB; Jednobojna; RGB ispod tipkovnice; Bijela LED; Zonski RGB; Ostalo
vi: Loại đèn nền bàn phím: Đèn viền; RGB đa màu vùng cố định; Không có; RGB từng phím; RGB; RGB bên cạnh; Một màu; RGB phát sáng phía dưới; LED trắng; RGB theo vùng; Khác
pl: Typ podświetlenia klawiatury: Podświetlenie krawędziowe; RGB wielokolorowe ze stałymi strefami; Brak; RGB dla każdego klawisza; RGB; RGB boczne; Jednokolorowe; RGB pod spodem; Biała dioda LED; RGB strefowe; Inne
it: Tipo di retroilluminazione della tastiera: Illuminazione perimetrale; RGB multicolore a zone fisse; Nessuna; RGB per tasto; RGB; RGB laterale; Colore singolo; RGB sottoscocca; LED bianco; RGB a zone; Altro
da: Tastaturbaggrundsbelysningstype: Kantbelysning; Flerfarvede faste zoner RGB; Ingen; RGB per tast; RGB; Side RGB; Enkeltfarve; Underbelysning RGB; Hvid LED; Zone RGB; Andet
de: Tastatur-Hintergrundbeleuchtungstyp: Kantenbeleuchtung; Mehrfarbiges RGB mit festen Zonen; Keine; RGB pro Taste; RGB; Seiten-RGB; Einfarbig; Unterboden-RGB; Weiße LED; Zonen-RGB; Sonstiges
es: Tipo de retroiluminación del teclado: Iluminación de borde; RGB multicolor de zona fija; Ninguno; RGB por tecla; RGB; RGB lateral; Color único; RGB inferior; LED blanco; RGB por zona; Otros
ja: キーボードバックライトタイプ: エッジライティング; マルチカラー固定ゾーンRGB; なし; キー単位RGB; RGB; サイドRGB; 単色; アンダーグローRGB; 白色LED; ゾーンRGB; その他
nb: Tastaturbaklystype: Kantbelysning; Flerfarget fast-sone RGB; Ingen; Per-tast RGB; RGB; Side RGB; Enfarget; Underglød RGB; Hvit LED; Sone RGB; Annet
hu: Billentyűzet-háttérvilágítás típusa: Szél világítás; Többszínű rögzített zóna RGB; Egyik sem; Billentyűnkénti RGB; RGB; Oldalsó RGB; Egyszínű; Alsó RGB világítás; Fehér LED; Zóna RGB; Egyéb
th: ประเภทแบ็คไลท์คีย์บอร์ด: ไฟส่องสว่างขอบ; RGB หลายสีแบบโซนคงที่; ไม่มี; RGB แต่ละปุ่ม; RGB; RGB ด้านข้าง; สีเดียว; RGB ใต้คีย์บอร์ด; LED สีขาว; RGB แบบโซน; อื่นๆ
lt-LT: Klaviatūros foninio apšvietimo tipas: Kraštų apšvietimas; Daugiaspalvis fiksuotų zonų RGB; Nėra; Kiekvieno klavišo RGB; RGB; Šoninis RGB; Vienos spalvos; Apatinis RGB apšvietimas; Baltas LED; Zoninis RGB; Kita
ko: 키보드 백라이트 유형: 엣지 조명; 멀티 컬러 고정 영역 RGB; 없음; 개별 키 RGB; RGB; 사이드 RGB; 단색; 언더글로우 RGB; 화이트 LED; 영역 RGB; 기타
sl-SI: Tip osvetlitve tipkovnice: Osvetlitev robov; Večbarvni RGB s fiksnimi conami; Brez; RGB za vsako tipko; RGB; Stranski RGB; Enobarvna; RGB osvetlitev od spodaj; Bela LED; Conski RGB; Drugo
ru: Тип подсветки клавиатуры: Краевая подсветка; Многоцветная фиксированная зона RGB; Нет; RGB для каждой клавиши; RGB; Боковая RGB; Одноцветная; Нижняя RGB подсветка; Белый светодиод; Зонная RGB; Другой
el: Τύπος οπίσθιου φωτισμού πληκτρολογίου: Περιμετρικός φωτισμός; RGB πολλαπλών χρωμάτων σταθερής ζώνης; Καμία; RGB ανά πλήκτρο; RGB; Πλευρικό RGB; Μονόχρωμος; RGB κάτω φωτισμός; Λευκό LED; RGB ζώνης; Άλλο
ro-RO: Tip de iluminare din spate a tastaturii: Iluminare pe margine; RGB multicolor cu zone fixe; Niciuna; RGB per tastă; RGB; RGB lateral; O singură culoare; RGB sub tastatură; LED alb; RGB pe zone; Altele
bg-BG: Тип подсветка на клавиатурата: Периферно осветление; Многоцветен RGB с фиксирани зони; Няма; RGB за всеки клавиш; RGB; Страничен RGB; Едноцветен; RGB подсветка отдолу; Бял LED; Зонов RGB; Други
pt-BR: Tipo de iluminação do teclado: Iluminação de borda; RGB multicolorido de zona fixa; Nenhum; RGB por tecla; RGB; RGB lateral; Cor única; RGB inferior; LED branco; RGB por zona; Outro
zh-CN: 键盘背光类型: 边缘照明; 多色固定区域 RGB; 无; 单键 RGB; RGB; 侧面 RGB; 单色; 底部发光 RGB; 白色 LED; 分区 RGB; 其他
en: Keyboard backlight type: Edge lighting; Multi-color fixed-zone RGB; None; Per-key RGB; RGB; Side RGB; Single-color; Underglow RGB; White LED; Zone RGB; Other
fr: Type de rétroéclairage du clavier: Éclairage périphérique; RVB multicolore à zones fixes; Aucune; RVB par touche; RVB; RVB latéral; Couleur unique; RVB sous-jacent; LED blanche; RVB par zones; Autre
pt-PT: Tipo de retroiluminação do teclado: Iluminação de bordo; RGB multicolor com zonas fixas; Nenhum; RGB por tecla; RGB; RGB lateral; Cor única; RGB inferior; LED branco; RGB por zona; Outro
fi: Näppäimistön taustavalaistustyyppi: Reunavalaistus; Moniväri kiinteä vyöhyke RGB; Ei mitään; Näppäinkohtainen RGB; RGB; Sivujen RGB; Yksivärinen; Alahehku RGB; Valkoinen LED; Vyöhyke RGB; Muu
zh-TW: 鍵盤背光類型: 邊緣燈光; 多色固定區域 RGB; 無; 單鍵 RGB; RGB; 側邊 RGB; 單色; 底部發光 RGB; 白色 LED; 區域 RGB; 其他